Images des répertoires du notaire Théophile Duhommet pour l'étude XXXVII
Archives nationales de France
Images des répertoires du notaire Théophile Duhommet pour l'étude XXXVII
20 septembre 1879 - 23 mai 1883
MC/RE/XXXVII/43 - MC/RE/XXXVII/44
Etude XXXVII; Duhommet, Théophile
2 registres
Archives nationales de France
Minutes et répertoires: la loi 2008-696 du 15 juillet 2008 relative aux archives a fixé à 75 ans à compter de la date de l'acte, ou à 25 ans à compter de la date du décès de l'intéressé si ce délai est plus bref, le délai de communication des minutes et répertoires des notaires; ce délai est porté à 100 ans à compter de la date de l'acte si le document se rapporte à un mineur (code du Patrimoine, articles L213-2, 4e d et 5e).
Autres documents de l'étude (dossiers de clients, comptabilité...): s'agissant d'archives privées, ces documents sont communicables selon les modalités fixées par le déposant ou le donateur.
Certains documents ne sont pas accessibles sous leur forme originale en raison de leur mauvais état de conservation.
Registres entrés aux Archives nationales en 1969.
Images des répertoires de l’étude XXXVII
Archives de l'étude XXXVII
répertoire d'officier public ministériel
- Répertoire chronologique pour la période du 20 septembre 1879 au 2 décembre 1882, 20 septembre 1879 - 2 décembre 1882; MC/RE/XXXVII/43; Un répertoire de 166 feuillets de papier manuscrits appartenant à un registre de 200 feuillets, hauteur 35,5 x largeur 25 cm composé de 2 cahiers foliotés en toutes lettres par un juge au tribunal civil de première instance de la Seine en juin et juillet 1877. Le registre est en bon état. A signaler: plusieurs taches aux feuillets 69, 137, 147. Trois feuillets sont déchirés: f° 120, 160 et 178. Le f° 160 est également détaché du reste du répertoire.
  Registre folioté en 2004 (foliotation non visible à l'écran)
  Le registre contient aussi le répertoire du notaire Victor Gozzoli pour la période du 2 octobre 1878 au 20 septembre 1879.
  Le répertoire contient les informations suivantes: 1. le n° de l'acte dans l'année; 2. date du jour; 3. nature de l'acte passé en brevet; 4. nature de l'acte passé en minute; 5. nom, prénom, domicile des parties, indication sur la situation et les prix des biens; 6. date d'enregistrement de l'acte; 7. droits d'enregistrement.
  Certains actes ont été signés par maître Victor et Gozzoli Eugène-Louis Martin, notaires-substituants.
  Attention: seuls les actes passés en minute sont conservés; les actes mentionnés dans le répertoire comme passés en simple brevet (colonne 3) ne sont pas conservés par les notaires et ne sont donc pas versés au Minutier (ils sont remis aux clients).
  répertoire
  - Liste chronologique des actes pour la période du 20 septembre au 31 décembre 1879, 20 septembre - 31 décembre 1879; 44 v°-58 r°; 15 feuillets
  - Liste chronologique des actes pour la période du 1er janvier au 31 décembre 1880, 1er janvier - 31 décembre 1880; 58 v°-96 r°; 39 feuillets
  - Liste chronologique des actes pour la période du 3 janvier au 31 décembre 1881, 3 janvier - 31 décembre 1881; 96 r°-141 r°; 46 feuillets
    - du 3 janvier au 30 juillet 1881, 3 janvier - 30 juillet 1881; 96 r°-117 r°; 22 feuillets
    - du 1er août au 31 décembre 1881, 1er août - 31 décembre 1881; 117 r°-141 r°; 25 feuillets
  - Liste chronologique des actes pour la période du 3 janvier au 2 décembre 1882, 3 janvier - 2 décembre 1882; 141 r°-200 v°; 60 feuillets
    - du 3 janvier au 31 juillet 1882, 3 janvier - 31 juillet 1882; 141 r°-171 r°; 31 feuillets
    - du 1er août au 2 décembre 1882, 1er août - 2 décembre 1882; 171 r°-200 v°; 30 feuillets
- Répertoire chronologique pour la période du 2 décembre 1882 au 23 mai 1883, 2 décembre 1882 - 23 mai 1883; MC/RE/XXXVII/44; Un répertoire de 29 feuillets de papier manuscrits, hauteur 35,5 x largeur 25 cm, appartenant à un registre de 99 feuillets composé d'un cahier folioté en toutes lettres par un juge au tribunal civil de première instance de la Seine en décembre 1882. Le registre est en bon état. A signaler: le feuillet 14 est déchiré en bas, et les feuillets 16 et 22 sont tachés.
  Le registre contient aussi le répertoire du notaire Alexandre Jumel pour la période du 23 mai 1883 au 22 juillet 1884.
  - Liste chronologique des actes pour la période du 2 au 30 décembre 1882, 2 décembre - 30 décembre 1882; 1 r°-5 r°; 5 feuillets
  - Liste chronologique des actes pour la période du 2 janvier au 23 mai 1883, 2 janvier - 23 mai 1883; 5 r°-29 v°; 25 feuillets